lexd/lexicons/verb_inf_sh_suffixable.lexd
LEXICON LexiconVerbInfShSuffixable
δӣw                      # доить
δӣв                      # клевать, склевывать; собирать; рвать
θи                       # гореть; сгорать; зажигаться; обжигаться; пропадать (даром)
вӣ                       # жениться, брать в жены; переводить; переносить, перевозить; перегонять; приглашать, звать (в гости); приносить, приводить, привозить; рожать; давать, приносить приплод; нести яйца; тк. формы шб. ва, ваҳ и сокр. 2-е л. мн. ч. наст. ш. вет: ну(-ка), давай(-ка)
жирих̌                   # кусать, жалить
мӣ                       # влюбляться по уши, сохнуть по кому-л.; выбиваться из сил, обессиливать, уставать; помалкивать, сидеть тихо, не шуметь, замирать; умирать, кончаться; погибать; испускать дух, подыхать
нӣс                      # ждать (сидя, стоя), поджидать (часто с предлогом *пи*); оставаться; пребывать, проживать, останавливаться (на постой); приминаться, уминаться; садиться, опускаться (с высоты), приземляться; сидеть; садиться, усаживаться; быть сидящим, сидеть (*в формах перфектной серии*)
рӣв                      # мести, сгребать (снег), очищать (от снега)
си                       # (редко) вспомогательный глагол в составе сложноименных глаголов с переходным значением; (с предлогом тар) походить на кого-либо, удаваться в кого-либо; быть, приходиться кем-л. кому-л.; быть, происходить, случаться; водиться, встречаться; произрастать; вспомогательный глагол в начинательных конструкциях с кратким инфинитивом или именем глагольного значения (обычно в сочетании со служебными словами дар, дараw, чи, пай, даwу̊м); вспомогательный глагол сложноименных глаголов с непереходным значением (противоп. кин: чӯ, δāδ:δод); деваться, пропадать; идти, ехать, отправляться; доходить (до предела); наступать, исполняться; проходить; получаться, выходить; попадать; появляться, возникать; рождаться; становиться, делаться, превращаться; тк. в форме су́т-ат(ā) (подчинительный союз) если
тӣ                       # входит в состав ряда сложноименных глаголов; дуть (о ветре); идти (о времени); идти, течь, струиться (о потоке и т. п.); идти; ходить, ездить; отправляться, уезжать, улетать; иметь течь, течь; исходить, распространяться; ходить (о часах)
х̌икӣ                    # искать, разыскивать; обыскивать
хӣ                       # вспомогательный глагол, входит в состав ряда сложноименных глаголов; есть, кушать, съедать; питаться; наслаждаться, кайфовать; расходовать, разбрасывать, тратить; упрекать, наказывать
чӣ                       # (противоп. сāw:сут) вспомогательный глагол, образующий сложноименные глаголы, преимущественно активного (переходного) и реже среднего (непереходного) значения; варить, готовить; печь; делать что-л. чем-л.; превращать; делать, выбирать, избирать (кем-л.); назначать; делать, изготовлять, производить; создавать; выполнять, устраивать (что-л.); делать, поступать (определенным образом); заниматься чем-л.; класть; помещать; сыпать; лить; одевать, надевать; приготовлять; заготовлять; справлять, собирать; сост. часть сложных глаголов; строить
